Inventaris van het Archief van de Doopsgezinde Gemeente de Zon
Stadsarchief Amsterdam
- GEMEENTE DE ZON, 1; Doopsgezinde gemeente De Zon; kerkenraad
  - DIAKENEN, 1.2; Doopsgezinde gemeente De Zon; diakenen
    - LEGATEN EN ERFSTELLINGEN, 1.2.6
      - VOOR DE DIAKONIE, 1.2.6.2
        - Akte van verkoop door Jan Heemskerk en Geertruyd Bijsterus van vier obligaties groot f 1000, met ouder bewijs vaneigendom, 1777; 221; 2 stukken
        - Akte van overdracht door de executeurs testementair van Geerlich Kops van 15 obligaties groot f 15200, met ouder bewijs van eigendom, 1777; 222; 1 omslag
        - Akte van verkoop door David van Oostrum van twee obligatiesgroot f 1500, met eerder bewijs van eigendom, 1777; 223; 2 stukken
        - Akte van verkoop door Joan Frederik Bögel van een obligatiegroot f 1000, met oudere bewijzen van eigendom, 1777; 224; 1 omslag
        - Akte van verkoop door Anna Maria Mijn van twee obligaties groot f 1000, met oudere bewijzen van eigendom, 1777; 225; 1 omslag
        - Akte van verkoop door de gemachtigde van Marguerite Fredericque Buess van twee obligaties groot f 1500, met oudere bewijzen van eigendom, 1778; 226; 1 omslag
        - Extract van het testament van Ananias Willink en Christina van Heyst waarin zij f 2000 legateren, 1778; 216; 1 stuk
        - Akte van verkoop door de erfgenamen van Christine van Heyst van een obligatie groot f 4000, met oudere bewijzen ven eigendom, 1779; 227; 1 omslag
        - Extract van het testament van Dirk Willink waarin hij f 1000 legateert, 1781; 228; 1 stuk
        - Extract van het testament van Dirk van der Mersch met een legaat van f 5000, 1781; 230; 1 stuk
        - Akte van dagvaarding voor diakenen om de boedel van R. Elevel te inventariseren, 1781; 231; 1 stuk
        - Extract van het testament van Gonda Apostool weduwe van Pieter van de Streng met een legaat van f 2000, 1785; 211; 1 stuk
        - Extract van het testament van Jan Vergoes en Agneta van Reedt waarin zij f 10000 legateren, 1789; 229; 1 stuk
        - Akte van overeenkomst tussen diakenen en Jan Mes en Leijntje Pense van der Aa over een jaarlijkse uitkering aan hen, et aantekening van de uitbetaling, 1792; 232; 1 stuk
  - DIAKONESSEN, 1.3; Doopsgezinde gemeente De Zon; diakonessen
    - KLEDING, 1.3.1
      - Register van leveranciers, met aantekening van de bij hen gekochte kleding en stoffen en van de ontvangen contanten van de diakenen, met uittreksel uit de resoluties van de kerkeraad betreffende de verkiezing van diakonessen in 1783 en 1784, 1776 - 1801; 233; 1 deel
      - Register van uitgereikte kleding, gekochte stoffen en maakloon, met klapper, 1776 - 1801; 234; 1 deel
      - Register van uitgereikte kleding, stoffen en maakloon aan weeskinderen, 1791 - 1801; 235; 1 deel
      - Register van de voorraadadministratie van stoffen en kleding, met klapper, 1799 - 1801; 236; 1 deel
    - FINANCIËN, 1.3.2
      - Kasboeken van huishoudelijke uitgaven voor hofje en weeshuis, 1776 - 1801; 237-238; 2 delen
        - Met voorin een lijst van goederen in het weeshuis NB. B603, 1776 - 1784; 237
        - 1784 - 1801, 238
      - Register van afgegeven orderbriefjes wegens uitgaven voor de huishouding, met voorin een lijst van leveranciers NB. B603.1, 1776 - 1778; 239; 1 deel
      - Kwitanties betreffende huishoudelijke uitgaven voor hofje en weeshuis, 1776 - 1780; 240; 2 liassen
      - Notitie betreffende de toegestane hoeveelheid en soort van voedsel per persoon per drie maanden NB. B603.4, ca. 1776; 241; 1 stuk
      - Lijst van huishoudelijke voorwerpen in het weeshuis NB. B603.3, 1781; 242; 1 stuk
      - Staat van uitgaven voor de weeskinderen NB. B603.2, 1781; 243; 1 stuk
- GEMEENTE DE ARKE NOACH, 2; Doopsgezinde gemeente De Zon; kerkenraad
  - FUNCTIONARISSEN EN LIDMATEN, 2.1; Doopsgezinde gemeente De Arke Noach; kerkenraad
    - Register houdende notities over het kiezen van diakenen, geboorteregister, met vermelding van attestatie van vertrek, met klapper, 1677 - 1767; 244; 1 deel
    - Register houdende lijst van lidmaten alfabetisch op voornaam, met overlijden of vertrek, lijst van predikanten met verkiezings-overlijdens- of vertrekdatum, lijst van diakenen met verkiezings-, overlijdens- of vertrekdatum, chronologische lijst van gedoopten en aantekening betreffende het houden van het avondmaal, lijst van het aantal overleden of vertrokken lidmaten en een lijst van het aantal lidmaten, 1681 - 1797; 245; 1 deel
    - Stukken betreffende een aanbeveling van burgemeesters van Amsterdam aan de doopsgezinde gemeenten om een geboorteregister aan te leggen, met recommandatie door de kerkeraad aan de lidmaten NB. B 15,15.2,16,17,17.2, 1714; 246; 1 omslag
    - 'Aenwijzing der predikbeurten in de Doopsgezinde kerk 'De Arke Noachs', lijst van predikanten en hun preekbeurten in de Arke Noach, sinds 1757 in de Zon en de Arke Noach, 1739 - 1791; 243A; 1 omslag
  - DIAKENEN, 2.2; Doopsgezinde gemeente De Arke Noach; diakenen
    - FINANCIËN, 2.2.1
      - Journaal NB. B379, 1723 - 1751; 247; 1 deel
      - Grootboek, et klapper NB. B381, 1723 - 1752; 248; 1 deel
      - Grootboek van de diaken Cornelis Pronk die een deel van de financiën van de gemeente voerde, met bijlagen NB. B380, 1728 - 1748; 249; 1 deel
      - Rekest van de gemeente Arke Noach aan burgemeesters van Amsterdam om vrijdom van accijns op turf voor behoeftige lidmaten, met appointement conform, 1729; 249A; 1 stuk
      - Overeenkomst tussen diakenen en Jan Jansz Wever over betaling van rente van een kapitaal onder hun berusting, 1739; 250; 1 stuk
      - Kwitantie van Jacob van Zaanen, procureur van het Hof van Holland voor de kerkeraad wegens kosten inzake verkrijging van een octrooi, 1752; 251; 1 stuk
    - EIGENDOM, 2.2.2
      - HUIZEN, 2.2.2.1
        - Akte van transport door Harmen Ysbrants aan Albert Verspecht van een erf op de Achterburgwal over de Lijnbaan bij de oude Jan Rodenpoort NB. B82a, 1604; 252; 1 charter
        - Afschriften van akte van transport door Herman Ysbrants aan Albert Verspecht van een erf op de Achterburgwal over de lijnbaan bij de oude Jan Rodenpoort en akte voor notaris Jacob Gysberti waarin Albert Verspecht verklaart dat het erf op verzoek van de gemeente van Lubbert Gerrits gekocht is NB. B82b, 1606; 253; 2 stukken
        - Akte van insinuatie door notaris Jeurian de Vos namens diakenen van het Lam voor diakenen van de gemeente in de Oude Nieuwstraat betreffende verlenging van het huurcontract van hun predikplaats per 1 mei aanstaande NB. B83, 1666; 254; 1 stuk
        - Akte van transport door diakenen van het Lam aan Jan Jacobsz Schipper, Pieter Jansz Abbekerk en Pieter Gerritsz van een huis op de Nieuwezijds Achterburgwal tussen Lijnbaanssteeg en Korsjessteeg met de kerk' de Kleine Spijker'mdaarbij horende NB. B84, 1670; 255; 1 charter
        - Akte voor notaris Adriaan van Santen waarbij familieleden verklaren dat Pieter Gerrits, Pieter Jansz Abbekerk en Jan Jacobsz Schipper in 1670 in dienst van de gemeente de Kleine Spijker waren en de kerk door de gemeente is aangekocht, met verklaring van de huidige diakenen waarin zij met boven-genoemde verklaring instemmen NB. B85, 1687; 256; 1 stuk
        - Stukken betreffende twee huizen en erven op de Prinsengracht benoorden de Prinsenstraat in de Zonne-of Arke Noachsgang in 1723,1724 en 1726 in gedeelten gekocht NB. B 498. 3,499, 1708 - 1728; 257; 4 charters en 4 stukken
        - Notities betreffende de goederen in de kerk op de Achterburgwal en in die op de Prinsengracht NB. B88, 1720 - 1752; 258; 2 stukken
        - Rekest aan burgemeesters van Amsterdam van de Oude Friese gemeente op de Nieuwezijds Achterburgwal om hun vergaderplaats in het voorjaar van 1721 te verplaatsen naar het huis 'De Kleine Zon' op de Prinsengracht benoorden de Prinsenstraat, met appointement conform NB. B86, 1720; 259; 1 stuk
        - Akte van transport door Jacob Vorsterman en Gerrit Kuyken diakenen van de Zon aan Hendrik Pietersz en Jacob Kat namens de kerkeraad van een huis, erf en open plaats met pakhuis en erf zijnde het achterdeel van een huis in de Prinsenstraat met een gang naar de Prinsenstraat, met oudere bewijzen van eigendom NB. B498, 515, 1720; 260; 2 charters en 3 stukken
        - Stuk houdende plattegrond van de kerk Arke Noach op de Prinsengracht en de omringende huizen NB. B87, ca. 1730; 261; 1 stuk
      - OBLIGATIES, 2.2.2.2
        - 'Diakonie rekeningboek', grootboek inzake de effectenen de huizen, vervolgens verklaringen van de kascommissie 1722 met balans, met lijst van obligaties en huizen en verklaring over de verkoop van een huis in de Korte Tuinstraat, met bijlagen NB. B382, 1704 - 1752; 262; 1 deel
        - Akte van verkoop door de gemachtigde van Trijntje Ridders van een obligatie groot f1000, met retroacte, 1734; 263; 1 omslag
        - Akte van verkoop door J. Vogel van drie obligaties groot f 500, met retroacte, 1736; 264; 1 omslag
        - Stukken betreffende drie kleine prijsobligaties van f 200 in 1749 gekocht, ca. 1750; 265; 1 omslag
- GEMEENTE DE OUDE VLAMINGEN, 3; Doopsgezinde gemeente De Zon; kerkenraad
  - KERKERAAD, 3.1; Doopsgezinde gemeente De Oude Vlamingen; kerkenraad
    - ALGEMEEN, 3.1.1
      - Lijst van leraren, diakenen en lidmaten, 1714 - 1788; 266; 1 omslag
      - 'Aangaande het trouwen hebbe in Amsterdam 25 mart 1765 bij ons die men d' Oude Vlamingen noemt na gesien d' oude schriften en 't volgende daeruyt gesien', overzicht van de gebruiken bij het trouwen van Doopsgezinden in Holland en Zeeland in de jaren 1586-1686, 266A; 1 stuk
    - CORRESPONDENTIE, 3.1.2
      - Afschrift van een notitie van J.H.Froicher, notaris te Haarlem betreffende de obligaties van de Oude Vlaamse gemeente aldaar, gezonden aan de kerkeraad NB. B1420r, 1782; 267; 1 stuk
      - Ingekomen brief van A. Tieleman te Haarlem over zijn slechte financiële toestand NB. B 1420 dd, 1785; 268; 1 stuk
      - Brief aan J.C. Sepp, boekhandelaar op de Haarlemmerdijk van A. Tieleman te Haarlem over zijn zakelijke moeilijkheden NB. B1420ee, 1785; 269; 1 stuk
      - Brief aan P. van Dijk Jansz van J.C. Sepp over een predikdienst NB. B1420ff, 1785; 270; 1 stuk
      - Afschrift van een brief aan P.van Dijk Jansz van J.C. Sepp over het waarnemen van een predikdienst NB. B1420gg, 1785; 271; 1 stuk
      - Ingekomen brief van P. van Dijk Jansz over het aanstellen van ds Tieleman en de verkoop van de kerk te Haarlem NB. B1420o, 1786; 272; 1 stuk
    - VERENIGING MET DE ZON, 3.1.3
      - Stukken betreffende de vereniging NB. B 1413, 1416,1417,1419.2,1420,1420 d-k,1420 m-n,1420 p-q,1420 s-ij, 1420 aa-cc, 1788; 273; 1 omslag
  - DIAKENEN, 3.2; Doopsgezinde gemeente De Oude Vlamingen; diakenen
    - PERSONEEL, 3.2.1
      - Stuk houdende voorstel van de diakenen over de arbeidsvoorwaarden van de koster, met approbatie van de kerkeraad NB. B. 253, 1764; 274; 1 stuk
    - FINANCIËN, 3.2.2
      - 'Armenboek van onze gemeente, Rotterdam en Waterland', kasboek van de diakenen, voorin en achterin kasboek van de obligaties NB. B 932, 1727 - 1789; 275; 1 deel
      - Beschikking van burgemeesters van Amsterdam op het rekest van de gemeente houdende toestemming van de vrijheid van stadsimposten en -accijnsen NB. B3203, 1729; 276; 1 stuk
      - Octrooi van de Staten van Holland waarbij vrijdom van gemenelands imposten en accijnsen verleend wordt NB. B3202, 1736; 277; 1 charter
      - Transport voor Schout en Schepenen van Sloten door Cornelis Abrahams de Veer aan de gemeente van vier losrente brieven, 1738; 277A; 1 charter
      - Kwitanties wegens uitkeringen uit het legaat van Magdalena van Gameren voor behoeftige huisgezinnen van de Oude Vlaamsegemeente NB. B316, 1774; 278; 1 stukken
      - Akte waarbij de opzieners C. Focking en J.C. Sepp machtigen om de nalatenschap van Jan Prent af te handelen NB. B1420a, 1779; 279; 1 stuk
      - Stukken betreffende de afwikkeling van de nalatenschap van Cornelis Kouwenhoven NB. B 1420 b,1420 c, 1782; 280; 2 stukken
      - Kwitanties, 1782 - 1788; 281; 1 omslag
    - EIGENDOMMEN, 3.2.3
      - Akte van transport door Cornelis van Lockhorst aan Cornelis Jans Versteech, Hendrik van Wesell, Pieter Jans Cingel, Cornelis van Malen en Abraham van Halmael van een huis op de Nieuwezijds Wester Achterburgwal naast 'De Zeven Krucken' tussen Lijnbaans en Huiszittensteeg, met afschrift, 1619 - 1881; 282; 1 charter en 1 stuk
      - Verklaring in duplo van Cornelis van Maelen, Hendrik van Wesell, Cornelis Jansen, Abraham van Halmael en Pieter Jansen van Singel dat een spiker of huis op hun naam aangekocht in 1619 aan de gemeente toebehoort NB. B.119, 283; 1 chirograaf
      - Stukken betreffende een geschil over het huis 'naast de zes kruiken' tussen de gemeente en enige afgescheidenen die lid maat geworden zijn van 'Het Lam' NB. B117-119, 1632 - 1633; 284; 3 stukken
      - Overeenkomst tussen Claes Ghijsberts de Weer en Pieter Cornelis Harinck, Oude Vlamingen en de dienaren Tobias Govaerts en Abraham Dirkx, afgescheidenen over het voorleggen van het geschil over het vermaanhuis 'naast de Zes Cruijcken' aan vier arbiters NB. B120, 1640; 285; 1 stuk
      - Stukken betreffende het geschil over het huis 'naast de zeskruiken' tussen 'Huiskopers' en de gemeente Het Lam, welk huis door eerstgenoemden tegen betaling van f 3300 mag worden behouden NB. B121-129, 1646 - 1647; 286; 1 omslag
      - Stukken betreffende het plaatsen en verwijderen van een pomp door Jan Bouman wonende naast de kerk op de Nieuwezijds Achterburgwal NB. B130, 130.1, 1757 - 1769; 287; 2 stukken
      - Akte van overeenkomst met Pieter Brouwer eigenaar van een huis op het Singel tussen Lijnbaans en Mosterdpotsteeg, naast de kerk over een schoorsteen en een scheidsmuur NB. B130.2, 1761; 288; 1 stuk
- OPGEHEVEN OUDE VLAAMSE GEMEENTE TE HAARLEM, 4
  - Stukken betreffende legaten en erfenissen voor de gemeente, 1721 - 1736; 288A; 1 omslag
  - Transport voor schepenen van Rijswijk door de gemachtigde van B.J. Hulst aan de gemeente van een losrente brief, 1764; 288B; 1 charter